臺灣臺南地方法院刑事裁定
111年度撤緩字第170號
聲  請  人  臺灣臺南地方檢察署檢察官
受  刑  人  劉玄良


上列聲請人因受刑人犯強制猥褻案件，聲請撤銷緩刑之宣告（11
1 年度執聲字第944號），本院裁定如下：
    主  文
甲○○於臺灣彰化地方法院一一○年度侵簡字第四號刑事簡易判決
之緩刑宣告撤銷。
    理  由
一、聲請意旨略以：受刑人甲○○因犯強制猥褻案件，經臺灣彰化
    地方法院於民國110年7月27日以110年度侵簡字第4號判決判
    處有期徒刑5月，如易科罰金，以新臺幣（下同）1000元折
    算1日，緩刑4年，緩刑期間付保護管束，並應向被害人A男
    支付10萬元，於110年8月4日確定在案。惟受刑人經合法通
    知未依限履行，迄今僅向被害人支付2000元，違反刑法第74
    條第2項第3款所定負擔情節重大，另受刑人於111年2月9日
    自勵志中學出所後，即未向地檢署報到，違反保安處分執行
    法第74條之2第2款、第4款規定，已有撤銷緩刑宣告之原因
    ，爰依刑事訴訟法第476條規定，聲請撤銷上開緩刑之宣告
    等語。
二、按緩刑宣告，法院得斟酌情形，命犯罪行為人向被害人支付
    相當數額之財產或非財產上之損害賠償；受緩刑之宣告而有
    違反第74條第2項第1款至第8款所定負擔情節重大者，足認
    原宣告之緩刑難收其預期效果，而有執行刑罰之必要者，得
    撤銷其宣告，刑法第74條第2項第3款、同法第75條之1第1項
    第4款分別定有明文。次按受保護管束人在保護管束期間內
    ，應服從檢察官及執行保護管束者之命令，對於身體健康、
    生活情況及工作環境等，每月至少向執行保護管束者報告1
    次；違反保安處分執行法第74條之2第2款、第4款情節重大
    者，檢察官得聲請撤銷保護管束或緩刑之宣告，保安處分執
    行法第74條之2第2款、第4款、第74條之3第1項分別定有明
    文。
三、刑法第75條之1規定採裁量撤銷主義，賦予法院撤銷緩刑與
    否之權限，特規定實質要件為「足認原宣告之緩刑難收其預
    期效果，而有執行刑罰之必要」，以供作審認之標準，此有
    該條規定之立法理由足資參照。故於上揭「得」撤銷緩刑之
    情形，法官應依職權本於合目的性之裁量，就刑法第75條之
    1第1項第1款之情形，應妥適審酌被告所犯前後數罪間，關
    於法益侵害之性質、再犯之原因、違反法規範之情節是否重
    大、被告主觀犯意所顯現之惡性及其反社會性等情，是否已
    使前案原為促使惡性輕微之被告或偶發犯、初犯改過自新而
    宣告之緩刑，已難收其預期之效果，而確有執行刑罰之必要
    。此與同法第75條第1項所定2款要件有一具備，即毋庸再行
    審酌其他情狀，應逕予撤銷緩刑之情形不同。另就刑法第75
    條之1第1項第4款之情形，所謂「情節重大」，係指受判決
    人顯有履行負擔之可能，而隱匿或處分其財產、故意不履行
    、無正當事由拒絕履行或顯有逃匿之虞等情事而言。蓋緩刑
    制度設計之本旨，在鼓勵惡性較輕微之犯罪行為人或偶發犯
    、初犯得適時改過，以促其遷善，復歸社會正途；緩刑以附
    條件方式為之，則係基於個別預防與分配正義之目的，使犯
    罪行為人得以自新並適度填補犯罪所生損害，若有具體事證
    足認其經宣告緩刑後不因此有改過遷善之意，即不宜給予緩
    刑寬典，因而設有撤銷緩刑宣告之制度。是如受刑人未履行
    緩刑所附負擔，自應考量受刑人是否自始真心願意接受該負
    擔條件，或是否有前述無故不履行或逃匿情事，並衡酌受刑
    人未履行負擔與被害人所受損害之具體情況，以資判斷原緩
    刑宣告是否已難收預期效果，而有撤銷並執行刑罰之必要。
    　
四、經查：
㈠、受刑人因犯強制猥褻案件，經臺灣彰化地方法院判決判處有
    期徒刑5月，如易科罰金，以1000元折算1日，緩刑4年，緩
    刑期間付保護管束，並應向被害人支付如該判決附表所示之
    損害賠償金額（被告應給付被害人損害賠償金10萬元，並於
    110年7月18日前給付4000元予被害人，及自110年8月起按月
    於每月15日前給付2000元至清償完畢止），於110年8月4日
    確定等情，有上開判決及臺灣高等法院被告前案紀錄表在卷
    可稽。又上開案件經移送刑事執行後，受刑人逾期未為首期
    支付，經執行科人員電詢結果，受刑人母親表示受刑人因疫
    情關係，無法工作，並同意於110年年底前給付部分賠償金
    ，惟受刑人迄今僅於110年12月20日、111年1月22日支付被
    害人各2000元，且音訊全無，經地檢署屢次傳喚、告誡，受
    刑人仍未遵期報到，經協尋、訪視，亦無所獲，此業經本院
    核閱臺灣臺南地方檢察署111年度執聲字第944號執行卷宗無
    訛。是被告明知不履行緩刑條件可能遭受撤銷緩刑宣告，仍
    逾期給付賠償金，且僅支付2期賠償金共4000元，與賠償金
    總數10萬元相距甚遠，且多次未依執行檢察官之命令遵期報
    到及報告其生活現況，顯無遵守檢察官所為執行命令之意願
    ，堪認受刑人已有違反保安處分執行法第74條之2第2款、第
    4款規定，以及上開緩刑宣告所附刑法第74條第2項第3款之
    負擔等情形，實堪認定。
㈡、本院審酌受刑人依前揭判決，本應履行緩刑所附條件，然其
    不但未依約按期履行調解條件，更未主動與被害人聯繫磋商
    ，顯然無視上開緩刑所定負擔之效力。又上述緩刑所定負擔
    ，係受刑人與被害人於前述刑事案件審理中所為之調解條件
    ，受刑人既已於案件審理中同意以分期支付之方式，賠償被
    害人所受之損害，足認受刑人當時應已充分衡量自身財務狀
    況，認其可履行該緩刑條件，方與被害人成立調解，而被害
    人亦因信賴受刑人將履行調解條件，方同意給予受刑人自新
    之機會，倘若受刑人輕率同意調解條件，以獲得緩刑之恩典
    ，卻在法院為宣告緩刑後，又恣意不依調解條件履行，致被
    害人求償無門，實有違公平正義，故本院斟酌上情，認受刑
    人無正當理由未履行上述緩刑條件，且多次違背檢察官之執
    行命令未遵期報到，顯見其未因受緩刑之寬典而心生警惕、
    知所悔悟，其違反法第74條第2項第3款之負擔及保安處分執
    行法第74條之2第2款、第4款規定之情節重大，堪認原宣告
    之緩刑顯已難收其預期效果，而有執行刑罰之必要。從而，
    本件聲請人之聲請，核屬允當，應予准許，爰依刑法第75條
    之1第1 項第4 款、保安處分執行法第74條之3第1項之規定
    ，撤銷緩刑如主文所示。
五、依刑事訴訟法第476條，刑法第75條之1第1項第4款，保安處
    分執行法第74條之3第1項，裁定如主文。
中　　華　　民　　國　　111 　年　　8　　月　　 24　　日
                  刑事第十二庭  法　官　 陳嘉臨
以上正本證明與原本無異。
如不服本裁定，應於收受送達後5日內向本院提出抗告狀。（應
附繕本）
　　　　　　　　　　　　　　　　書記官   楊意萱
中　　華　　民　　國　　111 　年　　8 　　月　　24　　日